臺灣高等法院臺中分院刑事判決　　　94年度交上訴字第1855號
上　訴　人
即　被　告　乙○○
　　　　　　　　　　　弄三號
上列上訴人因業務過失致死案件，不服臺灣臺中地方法院94年度
交訴字第72號中華民國94年 7月29日第一審判決（起訴案號：臺
灣臺中地方法院檢察署94年度偵字第6599號），提起上訴，本院
判決如下：
    主  文
上訴駁回。
乙○○緩刑伍年。
    事實及理由
一、本案被告乙○○對於其業務過失致死犯行供認不諱，又查本
    案經本院審理結果，認第一審判決認事用法及量刑均無不當
    ，應予維持，並引用第一審判決書記載之事實、證據及理由
    （如附件）。本件原審已審酌被告乙○○過失程度之輕重、
    被告肇事後態度、及肇事後被告已與被害人家屬達成民事和
    解（參卷附調解書）並賠償損害等一切情狀，量處有期徒刑
    一年二月，量刑尚稱妥適，被告上訴意旨指摘原判決量刑過
    重，為無理由，應予駁回。又查本件被告曾於民國八十七年
    間駕駛同一部大貨車，行經台中市○○路、進化路時，追撞
    前方之機車致機車騎士受傷死亡，後因合於緩刑之條件，且
    與被害人達成和解，故原審法院於判處有期徒刑十月後並給
    予緩刑四年之宣告，此有原審法院八十七年度交訴字第一七
    九號刑事判決在卷供參，此判決並於九十二年間因緩刑期滿
    未撤銷而視為未宣告，此亦有臺灣高等法院被告全國前案紀
    錄表在卷可查。本院審酌本件雖因被告乙○○之過失再犯本
    罪，惟其此次因當時是雨天路滑，且被告乙○○年紀亦大，
    一時疏未確認右方無直行車時，即予將車輛右轉，致發生本
    件車禍，其大貨車之右前輪處撞擊騎乘輕型機車之被害人謝
    青如機車左側，謝青如因而人車倒地，不幸遭自大貨車右後
    輪碾壓，謝青如經送醫急救不治死亡之情事。被告乙○○過
    失致死之情節，尚非有顯為違反交通規則之重大惡意過失犯
    行，且被害人謝青如之父甲○○亦於本院供稱「（問：對本
    件車禍經過情形你是否知情？）答：本案被告只是一時疏忽
    ，因被告的貨車經過平交道，轉彎時，不小心才擦撞到我女
    兒。被告當時車速不是很快，如果車速很快，就會全部輾壓
    過死者身體，而死者是身體右側被壓到，造成大動脈出血而
    急救不治。被告應是一時疏忽所造成，被告駕駛的大貨車車
    輛較高，且當時下雨，正好是轉彎有死角，視線沒有看到。
    我也是經營此行業，被告是老實人，且有誠意處理，希望能
    減輕其刑，我也處理過這種車禍，被告應非故意，被告已賠
    償四百八十三萬五千元，且對方事後非常有誠意，發生事情
    之後馬上處理。（問：對原審因被告有前科故未宣告緩刑，
    有何意見？）答：被告是老實人，我之前並不認識被告，本
    案被告非惡性重大，否則我自己也不會放過他，我女兒往生
    後，被告犯後態度良好，我希望能給被告緩刑。」等語。而
    原審法院雖以被告乙○○曾於民國八十七年間犯業務過失致
    死罪曾給予緩刑四年之宣告在案，被告竟因過失再犯本罪，
    認其職業駕駛人輕忽，本件不宜宣告緩刑云云，惟本院參酌
    被告乙○○之上開情節及被害人謝青如之父於本院表示原諒
    被告，其經此教訓，被告乙○○當知警惕，應無再犯之虞，
    認所宣告之刑，以暫不執行為宜，爰併宣告緩刑五年。
二、據上論斷，應依刑事訴訟法第三百七十三條、第三百六十八
    條、刑法第七十四條第一款，判決如主文。
本案經檢察官丙○○到庭執行職務。
中　　華　　民　　國　　94　　年　　10 　月　　25 　　日
            刑事第二庭  審判長法　官  李  璋  鵬
                              法  官  方  艤　駐
                              法  官  蕭  錦　鍾
上列正本證明與原本無異。
如不服本判決應於收受送達後十日內向本院提出上訴書狀，其未
敘述上訴之理由者並得於提起上訴後十日內向本院補提理由書（
均須按他造當事人之人數附繕本）。
                              書記官  廖　次　芬
中　　華　　民　　國　　94　　年　　10 　月　　26   　日
                                                      Ａ
